---
title: "数据分类与预测"
author: "Audrey"
output:
  html_document:
    df_print: paged
  pdf_document: default
---
## 数据分类与预测
**实验数据集：**hotel booking demand

**实验内容：**本次实验对数据集进行了多维度的分析，例如：酒店类型，推广市场，房间类型，预订时间等参数与入住率之间的关系，并且进行了可视化。最后选择了5种模型进行了预测分析。

### 1 数据载入
**加载库文件**
```{r}
rm(list = ls())   
library(ISLR)     
library(tidyverse)
library(ggplot2)
library(e1071)   
library(rpart)   
library(rpart.plot) 
library(randomForest)
library(pROC)
```
**加载数据**
```{r echo=TRUE}
hotel_data <- read_csv("D:\\BIT\\Course\\数据挖掘\\homework\\课后作业9\\hotel_bookings.csv")
```
hotel_booking一共包含32列数据，如上展示。

### 2 数据展示与分析
#### 2.1 数据展示
```{r}
hotel_data<- as_tibble(hotel_data)
glimpse(hotel_data)
```
#### 2.2 数据分析
```{r}
hotel_data<-hotel_data%>%
  mutate(
         hotel=as.factor(hotel),      
         is_canceled=as.factor(is_canceled),
         meal=as.factor(meal),
         country=as.factor(country),
         market_segment=as.factor(market_segment),
         distribution_channel=as.factor(distribution_channel),
         is_repeated_guest=as.factor(is_repeated_guest),
         reserved_room_type=as.factor(reserved_room_type),
         assigned_room_type=as.factor(assigned_room_type),
         deposit_type=as.factor(deposit_type),
         customer_type=as.factor(customer_type),
         reservation_status=as.factor(reservation_status),
         agent=as.factor(agent),
         company=as.factor(company),
         arrival_date_day_of_month=as.factor(arrival_date_day_of_month),
         arrival_date_month=as.factor(arrival_date_month),
         arrival_date_year=as.factor(arrival_date_year)
         )
head(hotel_data)
tail(hotel_data)
summary(hotel_data)
nrow(hotel_data)
ncol(hotel_data)
```
##### 2.2.1 入住信息统计

**根据国家统计入住信息**
```{r}
hotel_data%>%
  group_by(country)%>%
  summarise(num=n())%>%
  arrange(desc(num))
```
**检查离群点**
```{r}
hotel_data%>%
  filter(adr>1000)
```
根据显示结果我们可以得知只有一条记录大于1000，值为5000，用adr的平均值更新该值。然后创建两个新列来计算停留的总天数和总成本。
```{r}
hotel_data = hotel_data%>%
  mutate(adr = replace(adr, adr>1000, mean(adr)))
hotel_data <- hotel_data %>% 
  mutate(stay_nights_total = stays_in_weekend_nights + stays_in_week_nights,
       stay_cost_total = adr * stay_nights_total)
summary(hotel_data$stay_nights_total)
summary(hotel_data$stay_cost_total)
```
##### 2.2.2 数据可视化

**绘制停留天数和花费总成本散点图**
```{r}
ggplot(hotel_data, aes(x=stay_nights_total,y=stay_cost_total,shape=hotel,color=is_canceled))+
  geom_point(alpha=1)
```

**根据不同市场进行划分，绘制散点图**
```{r}
ggplot(hotel_data, aes(x=stay_nights_total,y=stay_cost_total,shape=hotel,color=is_canceled))+
  geom_point()+
  facet_wrap(~market_segment)
```

**根据年份统计酒店预订数量和取消数量**
```{r}
hotel_data%>%
  ggplot(aes(x=arrival_date_year,fill=is_canceled))+
  geom_bar()
```

由上面直方图显示，2016年是预订和取消最多的一年。

**根据酒店类型统计预订和取消数量**
```{r}
hotel_data%>%
  ggplot(aes(x=hotel,fill=is_canceled))+
  geom_bar()
```

由上图可看出，城市酒店的取消数量和预定数量较多。

**根据房间类型统计预订和取消数量**
```{r}
hotel_data%>%
  ggplot(aes(x=assigned_room_type,fill=is_canceled))+
  geom_bar()
```

由上图可知，A类型房间预定数量和取消数量最多。

**根据分销渠道统计预订预订和取消数量**
```{r}
hotel_data%>%
  ggplot(aes(x=distribution_channel,fill=is_canceled))+
  geom_bar()
```

由上图可知，TA/TO渠道预订和取消数量最多。

**根据等待和提前取消天数统计预订和取消数量**
```{r}
hotel_data%>%
  filter(days_in_waiting_list>1)%>%
  ggplot(aes(x=days_in_waiting_list,fill=is_canceled))+
  geom_histogram(binwidth = 10)
```
```{r}
hotel_data%>%
  ggplot(aes(x=deposit_type,fill=is_canceled))+
  geom_bar()
```

**根据提前预订天数统计预订和取消数量**
```{r}
hotel_data%>%
  ggplot(aes(x=lead_time,fill=is_canceled))+
  geom_histogram(binwidth=10,position="stack")
```

### 3 数据建模

#### 3.1 逻辑回归

根据我们第二章的分析，我们一共使用21个可变数据集进行建模。

设置随机种子为1，选用30%数据作为测试集，70%数据作为训练集。
```{r}
set.seed(1) 
index <- sample(nrow(hotel_data), nrow(hotel_data)*0.3) 
hotel_data <- hotel_data %>%
              filter(market_segment!='Undefined')
test <- hotel_data[index,]       
training <-hotel_data[-index,]
training_1 <- training[c('hotel','is_canceled','lead_time','adults','children','babies','meal',
                         'market_segment','distribution_channel','is_repeated_guest',
                         'previous_cancellations','previous_bookings_not_canceled','reserved_room_type',
                         'deposit_type','days_in_waiting_list','customer_type','adr',
                         'required_car_parking_spaces','stay_nights_total','stay_cost_total')]
logit_training_model<-glm(is_canceled~.,family="binomial",data=training_1)
summary(logit_training_model)
```

**逻辑回归预测**
```{r}
test$logit_pred_prob<-predict(logit_training_model,test,type="response")
test$logit_pred_class<-ifelse(test$logit_pred_prob>0.5,"1","0") 
table(test$is_canceled==test$logit_pred_class)
```

混淆矩阵如下所示。
```{r}
table(test$logit_pred_class,test$is_canceled, dnn=c("predicted","actual"))
27939/nrow(test)
```

由显示结果可知，逻辑回归的准确率约为78%。

#### 3.2 贝叶斯模型
```{r}
model_nb = naiveBayes(is_canceled ~ ., data = training_1)
model_nb
```

**贝叶斯模型预测**
```{r}
pred_nb = predict(model_nb, as.data.frame(test))
pred_prob_nb = predict(model_nb, as.data.frame(test), type = "raw")
table(pred_nb,test$is_canceled, dnn=c("predicted","actual"))
(2922+13138)/nrow(test)
```

根据贝叶斯模型的显示结果可知，该模型的准确率很低，只有不到45%。

#### 3.3 分类树
```{r}
training_model<-rpart(is_canceled~.,
                      data=training_1, 
                      method="class", 
                      control=rpart.control(cp=0.03))
rpart.plot(training_model)
```

分类树模型验证结果如下：
```{r}
test$ct_pred_prob<-predict(training_model,test)[,2]
test$ct_pred_class<-predict(training_model,test,type="class")
table(test$is_canceled==test$ct_pred_class)
```

#### 3.4 决策树

**K-cross交叉验证**
```{r}
set.seed(1) 
full_tree<-rpart(is_canceled~.,
                     data=training_1, 
                     method="class",
                     control=rpart.control(cp=0, maxdepth = 3))
rpart.plot(full_tree)
printcp(full_tree)
```

使用plotcp()，可以检查交叉验证错误率如何随着模型复杂性的增加而变化。图表中，x轴是模型复杂性，y轴是x错误率(来自交叉验证)。横线代表着标准差。
```{r}
plotcp(full_tree)
```

我们可以选择最小化交叉验证错误的cp值。
```{r}
min_xerror<-full_tree$cptable[which.min(full_tree$cptable[,"xerror"]),]
min_xerror
# prune tree with minimum cp value
min_xerror_tree<-prune(full_tree, cp=min_xerror[1])
rpart.plot(min_xerror_tree)
```

**决策树准确率**
```{r}
bp_tree<-min_xerror_tree
test$ct_bp_pred_prob<-predict(bp_tree,test)[,2]
test$ct_bp_pred_class=ifelse(test$ct_bp_pred_prob>0.5,"Yes","No")
table(test$ct_bp_pred_class,test$is_canceled, dnn=c("predicted","actual"))
(22486+4964)/nrow(test)
```

由上面结果可知，决策树的准确率为76.6%。

#### 3.5 随机森林
```{r}
set.seed(1)
rf_training_model<-randomForest(is_canceled~.,    
                       data=training_1,          
                       ntree=500,                     
                       cutoff=c(0.5,0.5), 
                       mtry=2,
                       importance=TRUE)
rf_training_model
```

**模型优化**
```{r}
set.seed(1)              
res <- tuneRF(x = training_1%>%select(-is_canceled),
              y = training_1$is_canceled,mtryStart=2,
              ntreeTry = 500)
```

由结果可知，当metry=8时，模型显示除了最小的超出边界。

**随机森林预测**
```{r}
rf_best_model<-randomForest(is_canceled~.,              
                       data=training_1,          
                       ntree=500,                     
                       cutoff=c(0.5,0.5), 
                       mtry=8,
                       importance=TRUE)
rf_best_model
test$rf_pred_prob<-predict(rf_best_model,test,type="prob")[,2]  
test$rf_pred_class<-predict(rf_best_model,test,type="class")
table(test$is_canceled==test$rf_pred_class)
```

准确率如下：
```{r}
29451/nrow(test)
```

由结果可得随机森林预测的准确率为82.22%。

#### 3.6 模型比较

绘制各种分类方法ROC曲线。
```{r}
ct_roc<-roc(test$is_canceled,test$ct_bp_pred_prob,auc=TRUE)
logit_roc<-roc(test$is_canceled,test$logit_pred_prob,auc=TRUE)
nb_roc = roc(test$is_canceled,pred_prob_nb[,2],auc=TRUE)
rf_roc<-roc(test$is_canceled,test$rf_pred_prob,auc=TRUE)
plot(logit_roc,print.auc=TRUE,print.auc.y=.4, col="green")
plot(rf_roc,print.auc=TRUE,print.auc.y=.1,col="yellow",add=TRUE)
plot(nb_roc,print.auc=TRUE,print.auc.y=.3, col="red",add=TRUE)
plot(ct_roc,print.auc=TRUE,print.auc.y=.2, col="blue",add=TRUE)
```

由结果可明显看出，随机森林预测的准确率是最高的。

#### 3.7 预测结果保存

将预测的结果保存下来。
```{r}
final_output <- data.frame(Hotel = test$hotel, Cancellation = test$rf_pred_class)
write.csv(final_output, file = 'RF_Hotel_Solution.csv', row.names = F)
```
